臺灣嘉義地方法院刑事判決　　　　　　　　　　　　　　九十年度易字第三五號
　　公　訴　人　臺灣嘉義地方法院檢察署檢察官
　　被　　　告　乙○
　　選任辯護人　吳宏輝
右列被告因藏匿人犯案件，經檢察官提起公訴（九十年度偵字第一三七六號），本院
判決如左：
    主  文
乙○藏匿犯人，處拘役肆拾日，如易科罰金，以參佰元折算壹日。
    事  實
一、乙○係大陸地區人民，於民國八十八年十月間來臺與甲○○結婚後，明知鄭治輝
    為未依法申請入境臺灣地區之大陸地區人民，係觸犯國家安全法第三條第一項、
    第六條第一項之犯人，竟於八十九年六月十一日上午八時許在嘉義縣朴子市「全
    買超市」前，與鄭治輝會面，並將之帶往嘉義縣朴子市永和里十一鄰應菜埔一０
    五號之九十其住處，自該時起至同年月二十二日止，予以非法藏匿在上開住處，
    共十二日。嗣於同年十一月二十日，經內政部警政署大陸地區人民宜蘭處理中心
    清查複訊後，始得知上情。
二、案經宜蘭縣警察局移送臺灣嘉義地方法院檢察署檢察官偵查起訴。
    理  由
一、被告乙○於審判期日經合法傳喚未據到庭陳述，而被告乙○前於本院調查中矢口
    否認上開犯行，辯稱：伊來臺灣後，很多大陸來的老鄉都會帶人去伊家裡進進出
    出，伊並不知道鄭治輝是偷渡來臺的，而且家裡並非伊能作主，如何藏匿他云云
    。惟查，前揭事實，業據鄭治輝於警訊中指述綦詳，核與證人甲○○到庭證稱：
    被告的確有帶人回家住過，就是鄭治輝（當庭指認照片），那時被告說那人是她
    表哥、證人即甲○○之母林鄭碧霞陳稱：被告有帶一個男人回家，說是她表哥，
    那男人住在家裡的時候，都是伊煮飯給他吃，而被告並沒有帶過其他朋友回家等
    語一致；而被告係福建省福清市河后人，為其所自承，其與鄭治輝係同籍人氏，
    被告辯稱不知鄭治輝係偷渡來臺之大陸人民，顯悖常理。其所辯不足採信，事證
    明確，其犯行堪以認定。
二、核被告所為，係犯刑法第一百六十四條第一項之藏匿犯人罪。爰審酌被告之生活
    狀況、智識程度、犯罪之動機、目的、手段及犯罪後之態度等一切情狀，量處如
    主文所示之刑，並諭知易科罰金之折算標準，以資懲儆。又本案被告經合法傳喚
    ，無正當理由拒不到庭，本院因認本案屬應處拘役案件，爰不待被告陳述，逕為
    一造缺席判決，附此敘明。
據上論斷，應依刑事訴訟法第二百九十九條第一項前段、第三百零六條，刑法第一百
六十四條第一項、第四十一條，罰金罰鍰提高標準條例第一條前段、第二條，判決如
主文。
本案經檢察官陳美君到庭執行職務
中    華    民    國      九十一      年      七       月      十七     日
                          臺灣嘉義地方法院刑事第二庭
                              審判長法  官  夏  金  郎
                                    法  官  盧  鳳  田
                                    法  官  陳  俞  婷
右正本證明與原本無異。
如不服本判決，應於判決送達後十日內向本院提出上訴狀( 應附繕本 )。
中    華    民    國      九十一      年      七       月      二二     日
                                    書記官  李  彩  娥
附錄法條
中華民國刑法第一百六十四條
 (藏匿人犯或使之隱避、頂替罪)
藏匿犯人或依法逮捕拘禁之脫逃人或使之隱避者，處二年以下有期徒刑、
拘役或五百元以下罰金。
意圖犯前項之罪而頂替者，亦同。
